【裁判字號】    98,交抗,1316
【裁判日期】    980601
【裁判案由】    違反道路交通管理處罰條例
【裁判全文】
臺灣高等法院交通事件裁定            98年度交抗字第1316號
抗  告  人
即受處分人  甲○○
上列抗告人因違反道路交通管理處罰條例案件，不服臺灣板橋地
方法院，中華民國97年12月31日所為裁定（97年度交聲字第2149
號），提起抗告，本院裁定如下：
    主  文
抗告駁回。
    理  由
一、抗告意旨略以：當時是談公事，並非聊天，且很快就結束。
    本來接到電話就靠邊停，但有點阻擋後車，所以有稍微動一
    下，並不是開車。原處分及裁定不符情理，請撤銷之等語。
二、原裁定略以：原處分略以：異議人即受處分人甲○○於民
    國96年8月28日下午3時4分許，駕駛車牌號碼1032-RH號自用
    小貨車，行經臺北縣泰山鄉○○路與泰林路路口處時，因行
    駛中使用手持式行動電話進行撥接、通話，經臺北縣政府警
    察局拍照舉發，爰依道路交通管理處罰條例第31條之1第1項
    規定，裁處罰鍰新台幣三千元等語。異議意旨略以：異議
    人當時駕車行經上開路口處時，因行動電話鈴響，異議人為
    接聽電話，乃先將車輛停靠於路旁後，始行接聽，異議人係
    於停止之車內接聽行動電話，並未於車輛行駛中接聽行動電
    話，未料竟被警員錯誤舉發；經異議人申訴後，原處分機關
    仍以異議人違規事證明確，而予裁罰之處分，請撤銷原處分
    等語。經查，異議人於上開時地分許，駕駛車牌號碼1032
    -RH號自用小貨車，於行駛時使用手持式行動電話進行撥接
    、通話等情，有照片等參，觀諸照片所示，異議人當時以左
    手持行動電話緊靠耳際通話，依其當時之姿勢、神情觀察，
    實與一般駕車行駛中之駕駛人無異，且比對該前後所拍攝之
    照片2幀內靜態背景與異議人車輛之相對位置，明顯可見異
    議人之車輛有向前方移動之情形，足認該車輛係處於行駛中
    之狀態無疑；從而，異議人辯稱係將車輛停靠路邊、於停止
    之車內接聽行動電話云云，自不足採。綜上，本件違規事實
    明確；原處分機關依道路交通管理處罰條例第31條之1第1項
    規定，裁處罰鍰3,000元，核無不當；異議為無理由，應予
    駁回等語。
三、按汽車駕駛人於行駛道路時，使用手持式行動電話進行撥接
    或通話者，處新臺幣（下同）3,000元罰鍰，道路交通管理
    處罰條例第31條之1第1項定有明文。原裁定以抗告人違規事
    實明確，原處分依上開規定裁罰並無不當，而駁回異議，核
    無不合。抗告意旨，未提新事證，猶辯稱：是動一下，不是
    開車云云，無非自為解說，自不足採，本件抗告為無理由，
    應予駁回。
四、據上論結，應依道路交通案件處理辦法第26條，刑事訴訟法
    第412條，裁定如主文。
中    華    民    國    98    年    6     月    1     日
                  刑事第十八庭審判長法  官  吳鴻章
                                    法  官  陳健順
                                    法  官  周政達
以上正本證明與原本無異。
不得再抗告。
                                    書記官  廖純瑜
中    華    民    國    98    年    6     月    1     日


司法院資訊處製作；財團法人民間司法改革基金會備份。
